### **MILAN BARANDE**

Développeur front-end

milanbarande.com linkedin.com/in/milan-barande aithub.com/MilanBarande



75011 Paris, France milan.barande@gmail.com +33 6 31 27 24 31

#### À PROPOS DE MOI

Développeur front-end freelance bientôt 5 ans d'expérience, sensible aux questions d'UX, de performance, de qualité de code et d'accessibilité. J'apprécie le travail en équipe et la formation de développeurs junior.

Je recherche actuellement une mission front-end (ou full-stack JS) en télétravail. Je peux me déplacer temporairement sur Paris.

Je peux travailler en français, anglais ou allemand.

#### COMPÉTENCES











**Typescript** 













**FORMATION** 

2017 Bootcamp en développement web Le Wagon Montréal, Batch #77

**Neurosciences** - Concordia University 2016-2017 Assistant de recherche au PERFORM Center

Sleep Lab

2016-Master en Neurosciences 2017 Université de Montréal - Concordia U

2013-Licence en Kinésiologie 2016 Université de Montréal

#### **EXPÉRIENCES**



DIOR

01/2021 - 06/2022

Développeur front-end Parfums Christian Dior

Freelance Paris, France

# 08/2020 - 01/2021

Développeur front-end **Christian Dior Couture** 

Freelance Paris, France

Temps plein

Paris, France

Freelance

Paris. France

Temps plein

Paris. France

# DIOR

04/2019 - 08/2020

Développeur front-end

**Christian Dior Couture** 

Développement du front-end et de l'API GraphQL de dior.com, une application isomorphique entièrement écrite en programmation fonctionnelle avec React, NextJS, TypeScript, Redux, Apollo GraphQL, recompose, rx-is...

### **LANGUES**

**FRANÇAIS** Langue maternelle

**ANGLAIS** 

Courant

**ALLEMAND** Courant

Intermédiaire



12/2017 - 11/2019

## **Workshop Lead**

Le Waaon

Animation ponctuelle de workshops de code tels que :

- Création d'une landing page en HTML/CSS
- Introduction à JavaScript
- Introduction à React

# bluenove

09/2017 - 04/2019

#### Développeur front-end

Bluenove

Développement d'Assembl, une application open source permettant à des milliers de personnes de travailler efficacement sur la définition de nouvelles idées.

Le front-end d'Assemble est développé avec React, Redux, GraphQL, Sass, Jest, flow, webpack

#### HOBBY FT INTÉRÊTS























